【裁判字號】    98,台上,951
【裁判日期】    980527
【裁判案由】    履行契約
【裁判全文】
最高法院民事裁定              九十八年度台上字第九五一號
上  訴  人  壬 ○ ○
            癸○○○
            子 ○ ○
            丑 ○ ○
            寅 ○ ○
            卯 ○ ○
共      同
訴訟代理人  繆    璁律師
被 上訴 人  甲 ○ ○（即黃菊妹）
            乙 ○ ○
            丙○○○
            丁 ○ ○
            戊 ○ ○（原名黃櫻妹）
            己 ○ ○
共      同
訴訟代理人  張 智 宏律師
被 上訴 人  庚 ○ ○（即黃長春之承受訴訟人）
            辛 ○ ○（即黃長春之承受訴訟人）
上列當事人間請求履行契約事件，上訴人對於中華民國九十七年
九月三十日台灣高等法院判決（九十七年度上字第四九五號），
提起上訴，本院裁定如下：
    主  文
上訴駁回。
第三審訴訟費用由上訴人負擔。
    理  由
按上訴第三審法院，非以原判決違背法令為理由，不得為之。又
提起上訴，上訴狀內應記載上訴理由，其以民事訴訟法第四百六
十九條所定事由提起第三審上訴者，應於上訴狀內表明：原判決
所違背之法令及其具體內容、暨依訴訟資料合於該違背法令之具
體事實。其依同法第四百六十九條之一規定提起上訴者，並應具
體敘述為從事法之續造、確保裁判之一致性或其他所涉及之法律
見解具有原則上重要性之理由。同法第四百六十七條、第四百七
十條第二項分別定有明文。而依同法第四百六十八條規定，判決
不適用法規或適用不當者，為違背法令；依同法第四百六十九條
規定，判決有該條所列各款情形之一者，為當然違背法令。是當
事人提起第三審上訴，如合併以同法第四百六十九條及第四百六
十九條之一之事由為上訴理由時，其上訴狀或理由書應表明該判
決所違背之法令條項，或有關判例、解釋字號，或成文法以外之
習慣或法理等及其具體內容，暨係依何訴訟資料合於該違背法令
之具體事實，並具體敘述為從事法之續造、確保裁判之一致性或
其他所涉及之法律見解具有原則上重要性之理由。如未依上述方
法表明，或其所表明者與上開法條規定不合時，即難認為已合法
表明上訴理由，其上訴自非合法。本件上訴人對於原判決提起第
三審上訴，雖以該判決違背法令為由，惟核其上訴理由狀所載內
容，係就原審取捨證據、認定事實及解釋契約之職權行使所論斷
：系爭坐落桃園縣復興鄉○○段八一五、八一六地號土地（下稱
系爭土地），被上訴人之被繼承人黃福嘉於民國六十九年七月一
日已取得所有權，依五十三年八月十三日訂立之買賣契約第四條
約定，買方自該日起即得向黃福嘉請求辦理所有權移轉登記，其
請求權時效應自六十九年七月一日起算，惟上訴人遲至九十五年
十二月十一日始提起本件訴訟，其就系爭買賣契約所生之請求權
已罹於時效而消滅。上訴人主張消滅時效應自九十二年間其知悉
系爭土地由被上訴人取得所有權之日起算，不足採取。從而，上
訴人先位聲明請求被上訴人連帶將系爭土地所有權移轉登記與伊
，備位聲明依民法第二百二十六條第一項、第二百五十六條請求
被上訴人連帶給付新台幣二百十三萬六千二百二十八元本息，為
無理由等情，指摘為不當，並就原審命為辯論及已論斷者，泛言
謂為違法，而非表明該判決所違背之法令及其具體內容，暨依訴
訟資料合於該違背法令之具體事實，更未具體敘述為從事法之續
造、確保裁判之一致性或其他所涉及之法律見解具有原則上重要
性之理由，難認其已合法表明上訴理由。依首揭說明，應認其上
訴為不合法。
據上論結，本件上訴為不合法。依民事訴訟法第四百八十一條、
第四百四十四條第一項、第九十五條、第七十八條，裁定如主文
。
中    華    民    國  九十八  年    五    月  二十七  日
                      最高法院民事第六庭
                          審判長法官  朱  建  男
                                法官  顏  南  全
                                法官  林  大  洋
                                法官  沈  方  維
                                法官  王  仁  貴
      本件正本證明與原本無異
                                      書  記  官
中    華    民    國  九十八  年    六    月    九    日
                                                      Ｋ


司法院資訊處製作；財團法人民間司法改革基金會備份。
